臺灣高雄地方法院刑事判決　　　　　　　96年度訴字第3707號
公　訴　人　臺灣高雄地方法院檢察署檢察官
被　　　告　甲○○
　　　　　　　　　　現於台灣高雄看守所
上列被告因搶奪等案件，經檢察官提起公訴（96年度偵字第
21187號），嗣因被告就被訴事實為有罪之陳述，經合議庭裁定
由受命法官獨任適用簡式審判程序審理，本院判決如下：
    主  文
甲○○犯竊盜罪，貳罪，均累犯，各處有期徒刑伍月，各扣案鑰
匙壹支（同壹支），沒收。又犯搶奪罪，累犯，處有期徒刑拾月
。又犯搶奪未遂罪，累犯，處有期徒刑伍月。應執行有期徒刑壹
年捌月，扣案鑰匙壹支，沒收。
    事  實
一、甲○○曾因毒品危害防制條例案件，經本院89年度訴字第
    2478號判處應執行有期徒刑一年二月確定，又因搶奪等案件
    ，經臺灣高等法院高雄分院以90年度上訴字第807 號判處應
    執行有期徒刑一年確定，二罪定應執行刑為二年二月，甫於
    93年1 月13日因縮刑執行完畢。竟不知悔改，意圖為自己不
    法之所有，於民國96年7 月22日7 時20分許，在高雄縣鳳山
    市○○○路719 巷23之1 號前，趁無人注意之際，以自備之
    鑰匙1 支啟動電門之方式，竊取己○○使用（陳煥良所有）
    之車號PRT-967 號黑色重機車得手後，另意圖為自己不法之
    所有，於96年7 月23日14時20分許，騎乘該車，行經高雄縣
    鳳山市○○路與大德街口時，乘丙○○不及防備之際，自丙○○後方靠近，再以左手搶奪丙○○掛在脖子上之白金項鍊
    1 條、翡翠玉墜1 個後逃逸，旋於同日，偕同不知情友人邱
    志鵬，前往高雄縣鳳山市○○○路619 號「雅登銀樓」，將
    上開丙○○之白金項鍊1 條變賣，得款新台幣（下同）9500
    元，供自己花用殆盡，翡翠玉墜1 個則放置在自己身上；嗣
    於同年月24日17時許，其另意圖為自己不法之所有，在高雄
    縣鳳山市○○路21巷6 弄1 號前，以前揭相同方式，以同1
    支自備鑰匙竊取戊○○使用之車號IRG-912 號紅色重機車後
    ，又意圖為自己不法之所有，於96年7 月25日14時34分許，
    騎乘上開IRG-912 號機車，行經高雄縣鳳山市○○○路149
    巷5 號前時，乘丁○○不及防備之際，自丁○○後方靠近，
    再以左手搶奪丁○○掛在脖子上之義大利K 金項鍊1 條，但
    因項鍊斷裂掉進丁○○衣服內，故未得手。嗣於96年7 月25
    日15時20分許，在高雄縣鳳山市○○街151 號前，甲○○因
    騎乘上開戊○○已報案失竊之IRG-912 號紅色重機車，而為
    警查獲，並扣得該車、竊車用之鑰匙1 支及丙○○之翡翠玉
    墜1 個，隨後並在高雄縣鳳山市○○○○街43號前，扣得己○○失竊之車號PRT-967 號黑色重機車。
二、案經高雄縣警察局鳳山分局報告臺灣高雄地方法院檢察署檢
    察官偵查起訴。
    理  由
一、按本件被告所犯係死刑、無期徒刑、最輕本刑為3年以上有
    期徒刑以外之罪，其於準備程序就前揭被訴事實為有罪之陳
    述，經受命法官告知簡式審判程序之旨，並聽取其與公訴人
    之意見後，合議庭認本件無不得或不宜改依簡式審判程序進
    行之情事，依刑事訴訟法第273 條之1 第1 項規定，裁定本
    件由受命法官獨任進行簡式審判程序，合先敘明。
二、上揭犯罪事實，業據被告於警訊、偵查及本院審理中坦承不
    諱，核與被害人己○○、丙○○、戊○○、丁○○於警訊之
    陳述，丙○○、戊○○、丁○○於偵查時具結後之證述，邱
    志鵬、吳坤泰於警訊時之陳述，邱志鵬於偵查時具結後之證
    述均相符，並有被告於前述案發時間騎乘偷竊機車搶奪被害
    人丙○○、丁○○及被告將自丙○○身上搶奪到之白金項鍊
    持至銀樓典當之監視影帶翻拍相片多張、被告遭查獲時衣著
    相片與變賣贓物時衣著比對之相片各一張（供比對），與被
    告將贓物變賣之銀樓金飾買入登記簿影本一張、扣押物品目
    錄表、贓物認領保管單、失竊機車紀錄、車輛協尋電腦輸入
    單、車輛尋獲電腦輸入單等附於警卷可稽，足認被告前揭自
    白與事實相符，應堪採為被告有罪之證據。本案事證明確，
    被告犯行堪以認定。
三、核被告所為，就其竊取害人己○○使用（陳煥良所有）之
    PRT-967 號機車、被害人戊○○所有之IRG-912 號機車部分
    ，均係構成刑法第320 條第1 項之竊盜罪。被告利用騎乘竊
    得機車搶奪被害人丙○○白金項鍊1 條、翡翠玉墜1 個得手
    部分，構成刑法第325 條第1 項之搶奪罪，搶得之白金項鍊
    被告雖將之賣予他人，但此係被告處分其自己不法取得之財
    物，不另論以贓物罪（最高法院24年上字第4416號判例）。
    被告利用騎乘竊得機車搶奪被害人丁○○掛於脖子上之義大
    利Ｋ金項鍊部分，因搶奪時項鍊斷裂掉進陳李妝衣服內，該
    義大刀Ｋ金項鍊既未曾置於被告實力支配之下，該部分僅構
    成刑法第325 條第3 項、第1 項之搶奪未遂罪。被告所犯2
    次竊盜罪、1 次搶奪既遂罪、1 次搶奪未遂罪間，犯意各別
    ，行為互殊，應予分論併罰。又被告有事實欄所載之前科，
    於93年1 月13日縮短刑期執行完畢之事實，有臺灣高等法院
    被告前案紀錄表在卷可稽，被告受此有期徒刑執行完畢後，
    5 年以內故意再犯有期徒刑以上之罪，為累犯，各犯罪應依
    刑法第47條第1 項之規定，均加重其刑。
四、爰審酌被告雖犯罪後坦承犯行，惟其年輕力壯，不思以正當
    途徑努力，而以竊盜、搶奪他人財物，其先以竊盜方式竊取
    他人所有機車，再騎乘該機車搶奪他人財物，冀圖以此方式
    躲避追緝，及搶奪造成他人財產、人身安全之危害並破壞社
    會秩序，與被告上開行為均構成累犯等一切情狀，各量處如
    主文所示之刑，並定其應執行之刑。扣案之鑰匙1 支，係被
    告所有，供其犯2 次竊盜犯罪所用，業據被告於偵查時供述
    在卷（偵卷第15頁），應依刑法第38條第1 項第2 款宣告沒
    收。
據上論斷，應依刑事訴訟法第273 條之1 第1 項、第284 條之1
、第299 條第1 項前段，刑法第320 條第1 項、第325 條第1 項
、第3 項、第47條第1 項、第51條第5 款、第38條第1 項第2 款
，刑法施行法第1 條之1 第1 項、第2 項前段判決如主文。
本案經檢察官乙○○到庭執行職務。
中　　華　　民　　國　　96　　年　　11　　月　　1 　　日
                  刑事第九庭    法　官  黃紀錄
以上正本證明與原本無異。
如不服本判決應於收受本判決後10日內向本院提出上訴書狀，並
應敘述具體理由，如未敘述上訴理由者，應於上訴期間屆滿後20
日內補提理由書狀於本院（均須按他造當事人之人數附繕本）「
切勿逕送上級法院」。
中　　華　　民　　國　　96　　年　　11　　月　　1 　　日
                                書記官  林志衡
附錄法條：
中華民國刑法第320條（普通竊盜罪、竊佔罪）
意圖為自己或第三人不法之所有，而竊取他人之動產者，為竊盜
罪，處 5 年以下有期徒刑、拘役或 5 百元以下罰金。
意圖為自己或第三人不法之利益，而竊佔他人之不動產者，依前
項之規定處斷。
前二項之未遂犯罰之。
中華民國刑法第325條（普通搶奪罪）
意圖為自己或第三人不法之所有，而搶奪他人之動產者，處 6 月
以上 5 年以下有期徒刑。
因而致人於死者，處無期徒刑或 7 年以上有期徒刑，致重傷者，
處 3 年以上 10 年以下有期徒刑。
第 1 項之未遂犯罰之。
